臺灣高等法院花蓮分院刑事裁定　　　　　 100年度抗字第74號
抗　告　人　
即 受刑 人　張國民
上列抗告人即受刑人因撤銷緩刑宣告案件，不服臺灣花蓮地方法
院中華民國100年7月11日100年度撤緩字第40號裁定，提起抗告
，本院裁定如下：
    主  文
抗告駁回。
    理  由                                                                
一、抗告意旨略以：抗告人自民國99年4月19日所犯妨害性自主
    案判刑確定後，深具悔意，已不再酗酒，鄰居親友均知悉，
    並每月前往行政院衛生署花蓮醫院做酒精濃度之抽血檢驗。
    因抗告人為原住民且僅國小畢業，且相關知識不足，致誤認
    每月至醫院抽血檢驗，即為酒癮治療。又抗告人以磁磚臨時
    工四處為業，加上記憶力不好、工作繁忙，一時忘記到醫院
    檢驗，並非故意違背判決所示履行戒除酒癮治療之程序。另
    家中年邁雙親皆有重大疾病尚須扶養。況抗告人違背情節尚
    屬輕微，爰請求撤銷原處分云云。
二、按受緩刑之宣告而有下列情形之一，足認原宣告之緩刑難收
    其預期效果，而有執行刑罰之必要者，得撤銷其宣告：四、
    違反第74條第2項第1款至第8款所定負擔情節重大者。刑法
    第75條之1第1項第4款定有明文。至於所謂情節重大，係指
    受判決人顯有履行負擔之可能，而隱匿或處分其財產、故意
    不履行、無正當事由拒絕履行或顯有逃匿之虞等情事而言。
三、查抗告人因犯強制性交未遂罪，經本院於99年3月26日以99
    年度上更(一)字第7號判處有期徒刑1年10月，緩刑4年，緩刑
    期內應付保護管束，並應於本案判決確定後一年內至醫療機
    構完成戒除酒癮之治療；該案已於99年4月19日確定等情，
    有上開判決在卷可稽。執行檢察官通知抗告人於99年5月18
    日到案執行時，當庭告知受刑人應於判決確定後1年內完成
    戒除酒癮之治療，並將醫療證明、收據繳回執行科；抗告人
    回稱沒有問題。嗣抗告人於100年5月25日再到執行科接受訊
    問，確認酒癮治療情形時，雖供稱其已於期間內3次至花蓮
    醫院做治療，最後1次係於100年5月13日至醫院做抽血檢查
    等語，並當庭提出行政院衛生署花蓮醫院檢驗科酒精濃度之
    檢驗結果報告為證；然經臺灣花蓮地方法院檢察署函詢行政
    院衛生署花蓮醫院結果，該院函復抗告人只於100年5月13日
    當日檢驗乙醇濃度正常，並無在該院接受戒除酒癮之治療等
    語，有該院100年6月10日花醫歷字第1000003670號函附卷可
    佐，足證抗告人根本未曾依上開判決內容至醫療機構接受酒
    癮之治療，已明顯違反上開判決所定之負擔。其有履行負擔
    之可能竟故不履行，顯有敷衍漠視法治之情，情節自屬重大
    ，足認原宣告之緩刑難收其預期效果，而有執行刑罰之必要
    。原審因依檢察官之聲請，裁定撤銷抗告人之緩刑宣告，於
    法並無不合。抗告人所辯各節，均非其得以不依判決內容完
    成戒除酒癮治療之理由，自應駁回其抗告。
據上論斷，應依刑事訴訟法第412條，裁定如主文。
中    華    民    國    100    年     9    月    8    日
                   刑事庭審判長法  官  謝志揚  
                               法  官  張健河
                               法  官  林慶煙
以上正本證明與原本無異。
本件不得再抗告。
中    華    民    國   100    年    9     月    8     日

                              書記官  林明智